臺灣臺北地方法院民事裁定
111年度重訴字第834號
原      告  蔡瓊月    住○○市○○區○○路○段000巷0弄0號00樓
訴訟代理人  曹詩羽律師
被      告  蔡尚翰    住000 La.Mesa Terr Unit B Sunny Va
                      le CA,00000 United States
上列當事人間請求撤銷贈與事件，本院裁定如下：
    主  文
原告應於收受本裁定送達後五日內，補繳第一審裁判費新臺幣參
拾壹萬捌仟陸佰柒拾元，逾期即駁回原告之訴。
    理  由
一、按原告起訴不合程式，法院應以裁定駁回之，但其情形可以
    補正者，審判長應定期間先命補正，民事訴訟法第249條第1
    項第6款定有明文。又因財產權而起訴，應以訴訟標的金額
    ，或起訴時法院依職權調查證據所核定訴訟標的之交易價額
    ，或原告就訴訟標的所有之利益，按法定訴訟費用徵收標準
    計算及繳納裁判費，此為同法第77條之1第1至3項及第77條
    之13所明定之必備程式。
二、本件原告起訴請求被告將坐落臺北市○○區○○段○○段00000000
    0○000000000地號土地（權利範圍各10000分之42）及其上同
    小段00000-000建號（門牌號碼臺北市○○區○○路○段000巷0弄
    0號20樓）房屋（權利範圍全部）所有權移轉登記與原告，
    性質上屬財產權訴訟，雖據繳納裁判費新臺幣（下同）7萬0
    ,498元，並就土地及房屋部分，分別以公告土地現值及房屋
    課稅現值加總後之金額，作為上開不動產之訴訟標的價額。
    然訴訟標的價額之核定，乃法院應依職權調查之事項，不受
    當事人主張之拘束（最高法院99年度台抗字第214號、97年
    度台抗字第316號裁定要旨參照）。經查，土地公告現值及
    房屋課稅現值均僅為稅捐機關各別用以估算土地、房屋價值
    後，作為課徵土地增值稅及房屋稅之基準，與土地、房屋之
    客觀市場交易價格未必相當，亦無從作為推認起訴時土地連
    同房屋整體價格之依據，憑此核定訴訟標的價額。是本院依
    卷附建物登記第二類謄本所載，上開房屋之面積共170.41平
    方公尺（計算式：主建物面積139.63平方公尺＋附屬建物面
    積20.99平方公尺＋共有部分面積9.79平方公尺【共有部分1,
    780.33平方公尺×權利範圍55/10000＝9.79平方公尺，小數點
    二位數以下四捨五入】＝170.41平方公尺），參酌本院依職
    權調查取得之內政部不動產交易實價查詢服務網公告資料，
    起訴近期內與上開房屋連同土地所在區段及相關條件最為相
    似之不動產物件交易單價約每坪83萬1,385元，乃政府官方
    公布之客觀市場交易價格，應得據以核定本件訴訟標的價額
    為4,285萬7,897元（計算式：面積51.55坪【170.41平方公
    尺×0.3025＝51.55坪，小數點後二位數以下四捨五入】×每坪
    交易單價83萬1,385元＝4,285萬7,897元【元以下四捨五入】
    ），應徵第一審裁判費38萬9,168元，扣除前揭原告已繳金
    額後，尚欠31萬8,670元（38萬9,168元－7萬0,498元＝31萬8,
    670元）。茲限原告於本裁定送達後五日內如數向本院補繳
    ，逾期未繳，即駁回其訴。
三、依法裁定如主文。
中　　華　　民　　國    111   年    9     月    26    日
                  民事第七庭  法　官  黃珮如
以上正本係照原本作成。
如不服本裁定關於核定訴訟標的價額部分，應於送達後十日內向
本院提出抗告狀，並繳納抗告費新臺幣一千元；其餘關於命補繳
裁判費部分，不得抗告。
中　　華　　民　　國　　111 　年　　9 　　月　　26　　日
                              書記官  張惠晴